最　高　行　政　法　院　裁　定　　　　　　　　　　九十一年度裁字第六七二號
　　抗　告　人　庚○○
　　　　　　　　乙○○
　　　　　　　　丙○○
　　　　　　　　戊○○
　　　　　　　　己○○
　　　　　　　　甲○○
　　共　　　同
　　訴訟代理人　丁○○
右抗告人因與相對人臺北縣政府間民事事件，對於中華民國九十年二月二十七日臺北
高等行政法院八十九年度訴字第五七九號裁定提起抗告，本院裁定如左︰
　　主  文
抗告駁回。
抗告訴訟費用由抗告人負擔。
　　理  由
一、按抗告法院認抗告為不合法或無理由者，應為駁回抗告之裁定，行政訴訟法第二
    百七十二條準用民事訴訟法第四百九十二條第一項定有明文。
二、本件抗告意旨略謂：相對人稱其於抗告人所有土地上設置路邊停車位係依據停車
    場法訂定臺北縣路邊停車場及公有路外公共停車場收費辦法，經臺北縣議會通過
    實施，且依預算法編列歲入、歲出預算，分別受臺北縣議會、審計室審核或監督
    ，屬公法原因發生財產上之給付，或屬因公法上契約發生之給付，自得依行政訴
    訟法第八條規定提起行政訴訟；又抗告人係向相對人申請返還相對人於抗告人所
    有土地上設置路邊停車位所得之收益及利息，而相對人僅以八十九年二月二日八
    九北府警交字第三八五五一號函復，未作其他處置，抗告人亦得依行政訴訟法第
    五條第一項規定提起行政訴訟；且該函違背司法院釋字第四００號及第四四０號
    解釋等語。
三、原裁定以：『一、按行政訴訟法第四條第一項規定：人民因中央或地方機關之違
    法行政處分，認為損害其權利或法律上之利益，經依訴願法提起訴願而不服其決
    定者，得向高等行政法院提撤銷訴訟。而此所謂行政處分，依訴願法第三條第一
    項規定係指中央或地方機關就公法上具體事件所為之決定或其他公權力措施而對
    外直接發生法律效果之單方行政行為而言。二、本件原告（即抗告人，下同）就
    其所有坐落臺北縣三重市○○○段長泰小段一二七之三三地號土地，即現已開闢
    為臺北縣三重市○○○路道路，陳情該既成道路未經徵收規劃收費停車格，原告
    不服被告（即相對人，下同）八十九年二月二日八九北府警交字第三八五五一號
    函，提起訴願。經查該函係被告函覆原告八十九年一月二十四日陳情書，究其內
    容乃述事實及說明理由，尚不對原告發生准駁之法律上效果，即難謂其屬行政
    處分性質。訴願決定以上開函非屬行政處分，不予受理，即無不合。原告提起行
    政訴訟，顯非合法，應予駁回。至原告另主張被告有不當得利一節，要屬民事糾
    葛，應循民事訴訟途徑救濟，併此明。』為由，裁定駁回抗告人在原審之訴。
    經查，本件抗告人向相對人申請返還相對人於抗告人所有土地上設置路邊停車位
    所得之收益及利息，應係本於土地所有權，而主張相對人佔用彼等所有土地所得
    之不當得利，尚難謂係因公法上原因發生財產上之給付，或因公法上契約發生之
    給付；亦誠難認係行政訴訟法第五條第一項所規定之請求應為行政處分之訴訟。
    從而，原裁定認相對人八十九年二月二日八九北府警交字第三八五五一號函復抗
    告人謂三重市○○○段長泰小段一二七—三三地號土地，係舊有以開闢既成道路
    ，臺北縣路邊停車管理業務，係依據停車場法訂定臺北縣路邊停車場及公有路外
    公共停車場收費辦法，經臺北縣議會通過實施，且依預算法編列歲入、歲出預算
    ，分別受臺北縣議會、審計室審核或監督，所徵收之規費均挹注於臺北縣改善交
    通建設，非無法律上原因，並無不當得利等語；並非屬行政處分，而認抗告人在
    原審之訴為不合法，裁定駁回，核無違誤，本件抗告難認有理由，應予駁回。至
    共同訴訟代理人丁○○在原審亦係抗告人在原審之共同訴訟代理人，併此明
四、依行政訴訟法第二百七十二條、第一百零四條、民事訴訟法第四百九十二條第一
    項、第九十五條、第七十八條、第八十五條第一項前段，裁定如主文。
中　　華　　民　　國　　九十一　　　年　　　七　　　　月　　　十八　　　日
                    最 高 行 政 法 院  第 三 庭
                                審 判 長 法  官　　　葉　振　權
                                         法  官      林　茂　權
                                         法  官　　　林　家　惠
                                         法  官　　　吳　錦　龍
                                         法  官　　　劉　鑫　楨
右  正  本  證  明  與  原  本  無  異
　　　　　　　　　　　　　　　　　　　　 法院書記官　陳　盛　信
中　　華　　民　　國　　九十一　　　年　　　七　　　　月　　　十九　　　日
